臺灣士林地方法院刑事判決           100年度審簡上字第86號
上  訴  人  臺灣士林地方法院檢察署檢察官
被      告  韓志
上列上訴人因被告傷害案件，不服本院內湖簡易庭於中華民國
100 年3 月16日所為100 年度湖簡字第94號第一審刑事簡易判決
（聲請簡易判決處刑案號：100 年度偵字第1160號），提起上訴
，本院管轄之第二審合議庭判決如下：
    主  文
上訴駁回。
韓志緩刑貳年。
    事實及理由
一、本案經本院審理結果，認第一審以被告韓志犯刑法第277
    條第1 項之傷害罪，判處拘役30日，並諭知易科罰金以新臺
    幣（下同）1,000 元折算1 日之折算標準，其認事、用法均
    無違誤，量刑亦屬妥適，應予維持，並引用第一審判決書及
    檢察官聲請簡易判決處刑書記載之事實、證據及理由。
二、檢察官上訴意旨則略以：依告訴人具狀陳述，原審僅量處拘
    役30日，尚屬過輕，難生懲儆為由，認告訴人聲請上訴尚非
    顯無理由，爰提起上訴，請撤銷原判決，更為適法之判決等
    語。
三、經查：
（一）按量刑的輕重，屬事實審法院得依職權自由裁量之事項，
      苟已斟酌刑法第57條各款所列情狀而未逾越法定刑度，不
      得遽指為違法，且在同一犯罪事實與情節，如別無其他加
      重或減輕之原因，下級審量定之刑，亦無過重或失輕之不
      當情形，則上級審法院對下級審法院之職權行使，原則上
      應予尊重。
（二）經查，被告韓志對於檢察官起訴之犯罪事實均供承不諱
      ，且有原審判決所列證據可資佐證，足認被告係犯刑法第
      277 條第1 項普通傷害罪甚明。原審以被告罪證明確，援
      引刑事訴訟法第449 條第1 項前段、第3 項、第454 條第
      2 項，刑法第277 條第1 項、第41條第1 項前段，刑法施
      行法第1 條之1 規定，量處拘役30日，並諭知如易科罰金
      以1,000 元折算1 日，其認事用法並無違誤，量刑亦屬妥
      適，上訴人指摘原審量刑不當，難認為有理由，應予駁回
      。
四、末查，本件被告前未曾因故意犯罪受有期徒刑以上刑之宣告
    ，此有臺灣高等法院被告前案紀錄表1 份在卷可稽，其因一
    時失慮，致罹刑章，犯罪後已坦承犯行，於本院審理時，已
    與告訴人高雅莉達成和解，並賠償告訴人6 萬元，有本院民
    國100 年6 月13日調解紀錄表、合作金庫銀行存款憑條各1
    份附卷可佐，顯見被告已具悔意，應無再犯之虞，本院認對
    被告所宣告之刑，以暫不執行為適當，併予宣告緩刑2 年，
    以啟自新。
五、被告經合法傳喚，無正當理由未到庭，爰不待其陳述，逕行
    判決。
據上論斷，應依刑事訴訟法第455 條之1 第1 項、第3 項、第36
8 條、第371 條、第373 條，刑法第74條第1 項第1 款，判決如
主文。
本案經檢察官曾勁元到庭執行職務。
中    華    民    國   100    年    7     月    26    日
                  刑事第一庭審判長法  官  洪英花
                                  法  官  王沛雷
                                  法  官  劉育琳
以上正本證明與原本無異。
本件不得上訴。
                                  書記官  張茹茵
中    華    民    國   100    年    7     月    29    日
附錄本案論罪科刑法條全文：
刑法第277條第1項
傷害人之身體或健康者，處3 年以下有期徒刑、拘役或1 千元以
下罰金。